臺灣士林地方法院小額民事判決
                                    111年度士小字第128號
原      告  黃庭熙  
被      告  鄭皓元  



上列當事人間侵權行為損害賠償事件，本院於民國111年1月19日
言詞辯論終結，本院判決如下：
    主  文
被告應給付原告新臺幣壹萬壹仟參佰參拾參元，及自民國一百一
十一年一月二日起至清償日止，按年息百分之五計算之利息。
原告其餘之訴駁回。
訴訟費用新臺幣壹仟元，其中新臺幣陸佰捌拾元由被告負擔，餘
由原告負擔。
本判決原告勝訴部分得假執行。
    事實及理由要領
一、按訴狀送達後，原告不得將原訴變更或追加他訴；但請求之
    基礎事實同一、擴張或減縮應受判決事項之聲明者，不在此
    限，民事訴訟法第255條第1項但書第2款、第3款分別定有明
    文。又依同法第436條之23準用同法第436條第2項之規定，
    前揭規定於小額訴訟程序亦適用之。查原告起訴時訴之聲明
    為：「被告應給付原告新臺幣（下同）16668元，及自民國1
    10年11月12日起至清償日止，按中信卡卡債利率計算之利息
    。」，嗣於訴訟程序進行中，原告更正利息之計算方式，並
    變更訴之聲明為：「被告應給付原告16668元，及自起訴狀
    繕本送達翌日起至清償日止，按年息百分之五計算之利息。
    」，核其上開變更請求部分，應屬減縮應受判決事項之聲明
    ，揆諸前揭之規定，應予准許。又被告經合法通知，無正當
    理由而不於調解期日到場，爰依民事訴訟法第436條之12第1
    項之規定，准依到場原告之聲請，命即為訴訟之辯論，並由
    其一造辯論而為判決。
二、原告起訴主張：原告於民國110年10月22日12時6分許，駕駛
    訴外人榮民計程車業服務中心臺北市分中心所有之車牌號碼
    000-0000號營業小客車（下稱A車），於臺北市○○區○○○路0
    段000號處停等紅燈時，遭被告駕駛之車牌號碼0000-00號自
    用小客車（下稱B車）從後側撞擊（下稱系爭事故），致A車
    受有損害，嗣因被告向到場處理員警表示有保險願自行息事
    ，然原告送修後支出修復費用共計新臺幣（下同）12126元
    （其中工資：2256元，零件：9870元），仍不見保險公司處
    理，且因A車為營業小客車，於A車維修期間無法營運亦受有
    3日之營業損失計4542元，而上開債權業經訴外人榮民計程
    車業服務中心臺北市分中心讓與原告，爰依侵權行為損害賠
    償及債權讓與之法律關係提起本件訴訟，並聲明被告應給付
    原告16668元，及自起訴狀繕本送達翌日起至清償日止，按
    年息百分之五計算之利息。
三、得心證之理由:
　㈠按因故意或過失，不法侵害他人之權利者，負損害賠償責任
    ；又汽車、機車或其他非依軌道行駛之動力車輛，在使用中
    加損害於他人者，駕駛人應賠償因此所生之損害；又不法毀
    損他人之物者，被害人得請求其物因毀損所減少之價額，民
    法第184條第1項前段、第191條之2、第196條分別定有明文
    。次按，物被毀損時，被害人除得依民法第196條請求賠償
    外，並不排除民法第213條至第215條之適用；另依民法第19
    6條請求賠償物被毀損所減少之價額，得以修復費用為估定
    之標準，但以必要者為限（例如：修理材料以新品換舊品，
    應予折舊），最高法院77年度第9次民事庭會議決議參照。
  ㈡經查：原告主張之事實，業據提出與所述相符之道路交通事
    故初步分析研判表、道路交通事故當事人登記聯單、債權轉
    讓同意書、估價單、行車執照、駕駛執照、臺北市汽車駕駛
    員職業工會函文、統一發票、營業損失證明文件等影本為證
    ，並有本院依職權調取之道路交通事故現場圖、A3類道路交
    通事故紀錄表、當事人登記聯單、現場照片等肇事資料在卷
    可稽，而被告經合法通知無正當理由未到場，亦未提出任何
    具體的聲明及陳述，應堪信原告之主張為真實，是原告本於
    上開法律規定，請求被告賠償A車修復費用及不能營業之損
    失，尚屬有據。又原告主張A車之修復費用12126元（其中工
    資費用：2256元、零件費用：9870元），雖有上開估價單及
    統一發票為據，然A車係109年6月出廠，此有該車行照影本
    附卷可稽，且A車修復之費用包括零件9870元，衡以本件車
    輛有關零件部分之修復，既以新零件更換被損害之舊零件，
    則在計算損害賠償額時，自應將零件折舊部分予以扣除，而
    依行政院所發佈之固定資產耐用年數表及固定資產折舊率表
    ，營業用小客車之耐用年數為4年，依定率遞減法每年折舊
    千分之438，參酌營利事業所得稅查核準則第95條第6項規定
    ：「固定資產提列折舊採用平均法、定率遞減法或年數合計
    法者，以1年為計算單位，其使用期間未滿1年者，按實際使
    用之月數相當於全年之比例計算之，不滿1月者，以1月計」
    ，則A車自出廠日至發生本件交通事故之日即110年10月22日
    止，業已實際使用1年5月，是就A車之更換零件部分所得請
    求被告賠償之範圍，扣除折舊後之費用估定為4535元（計算
    方式詳如附表），加上其餘非屬零件之工資費用2256元，合
    計原告得向被告請求之車輛修復費用應為6791元（即4535＋2
    256＝6791）。又A車因受損進廠維修受有3日之營業損失計45
    42元（即1日1514元x3日=4542元），此有上開臺北市汽車駕
    駛員職業工會函文及營業損失證明文件等為據，則原告請求
    3日之營業損失4542元，亦屬可採。是原告依上開法律關係
    ，訴請被告給付A車修復費用及營業損失之費用共計11333元
    （即6791＋4542＝11333），尚屬可採。
　㈢又給付無確定期限者，債務人於債權人得請求給付時，經其
    催告而未為給付，自受催告時起，負遲延責任；其經債權人
    起訴而送達訴狀，或依督促程序送達支付命令，或為其他相
    類之行為者，與催告有同一之效力；又遲延之債務，以支付
    金錢為標的者，債權人得請求依法定利率計算之遲延利息；
    又應付利息之債務，其利率未經約定，亦無法律可據者，週
    年利率為百分之五，民法第229條第2項、第233條第1項前段
    、第203條分別定有明文。查本件請求被告給付侵權行為損
    害賠償事件，未經原告舉證證明定有期限，應認屬未定期限
    債務，依上開規定，被告應自受催告時起始負遲延責任，而
    本件起訴狀繕本，業於110年12月22日寄存送達於被告，此
    有送達證書附卷可參，是原告就上揭所得請求之金額，尚得
    請求自起訴狀繕本送達之翌日即111年1月2日起至清償日止
    ，按年息百分之五計算之利息。從而，原告依上開法律關係
    ，求為判決如主文第1項所示，為有理由，應予准許，逾此
    範圍之請求，為無理由，應予駁回。
四、本件係就民事訴訟法第436條之8第1項適用小額程序所為被
    告部分敗訴之判決，依同法第436條之20規定，應依職權就
    原告勝訴部分宣告假執行，另依同法第79條之規定職權確定
    訴訟費用額為1000元（第一審裁判費），其中680元應由被
    告負擔，其餘應由原告負擔。
中　　華　　民　　國　　111 　年　　2 　　月　　10　　日
                  士林簡易庭  法  官  黃雅君
　　　　　　　　　
以上正本係照原本作成。
如不服本判決，應於送達後20日內，向本院提出上訴狀並應記載
上訴理由，表明關於原判決所違背之法令及其具體內容與依訴訟
資料可認為原判決有違背法令之具體事實，如於本判決宣示後送
達前提起上訴者，應於判決送達後20日內補提上訴理由書（須附
繕本）。
中　　華　　民　　國　　111 　年　　2 　　月　　10　　日
                              書記官  吳俊明
　　　　　　　　　　　　　　　
附表

折舊時間           金額
第1年折舊值        9,870×0.438=4,323
第1年折舊後價值    9,870-4,323=5,547
第2年折舊值        5,547×0.438×(5/12)=1,012
第2年折舊後價值    5,547-1,012=4,535